臺灣彰化地方法院刑事裁定　　　　　　　 96年度聲更字第1號
聲　請　人　臺灣彰化地方法院檢察署檢察官
受　刑　人　甲○○
上列聲請人因受刑人數罪併罰有2 裁判以上，聲請定其應執行刑
（96年度執聲字第10號），本院裁定如下：
    主  文
本件聲請駁回。
    理  由
一、聲請意旨略以：受刑人甲○○因犯恐嚇、毒品危害防制條例
    等三罪，經臺灣臺中地方法院、本院先後判處如附表編號2
    至4號 所示之刑，並均分別確定在案，茲依刑事訴訟法第47
    7 條第1 項聲請定其應執行之刑等語。
二、按裁判確定前犯數罪者，併合處罰之，刑法第50條定有明文
    ，所謂「裁判確定前」，應以聲請定執行刑之各罪中最先裁
    判確定案件之確定時為準，換言之，必須其他各罪之犯罪行
    為時，均在最先一罪判決確定前始符合數罪併罰之條件。只
    要所犯各罪均符合最先一罪裁判確定前所犯，即應由執行檢
    察官聲請犯罪事實最後判決之法院定其各罪之應執行刑，縱
    令所犯數罪中有一罪刑已經執行完畢，仍應就其所犯各罪宣
    告刑更定應執行刑，在所裁定之執行刑尚未執行完畢前，各
    罪之宣告刑，尚不發生執行完畢之問題。又一人犯數罪，是
    否於裁判確定前所犯，應分別將各案犯罪之發生時期（即犯
    罪時），與最先裁判確定案件之確定時作比較，視其各罪之
    犯罪時，係在該最先裁判確定案件之確定前，抑在該案裁判
    確定後，以決定其各罪宣告刑有無數罪併罰之適用。倘比較
    結果，一部分犯罪係在最先裁判確定之案件確定前所為，另
    一部分犯罪之行為時係在最先裁判確定之案件確定後，則此
    時只能就最先裁判確定之案件及犯罪時間在最先裁判確定之
    案件確定前之犯罪併合處罰，並定其應執行之刑；至於其他
    發生在裁判確定後之犯罪，亦應就該部分犯罪找出其中最先
    裁判確定之案件，再將其他案件之犯罪時間與該部分犯罪最
    先裁判確定案件之裁判確定時間比較，依前述標準判斷該部
    分犯罪得否併合處罰及定其應執行之刑。次按對於已判決確
    定之各罪，已經裁定其應執行之刑者，如又重複裁定其應執
    行之刑，自係違反一事不再理之原則，即屬違背法令，對於
    後裁定，得提起非常上訴，最高法院著有68年臺非字第50號
    判例可資參照，可知經定執行刑裁定確定之各罪，基於一事
    不再理原則，不得再為定執行刑之裁定。
三、查：
  (一)本件受刑人除附表編號3 、4 所示二罪外，另因違反毒品危
    害防制條例、恐嚇等二罪，分別經本院及臺灣臺中地方法院
    先後判處如附表編號1 、2 所示之刑，並均分別確定在案（
    此2 罪曾經臺灣臺中地方法院以95年度聲字第4381號定應執
    行有期徒刑1 年4 月確定）；上開四罪中如附表編號1 所示
    之違反毒品危害防制條例案件於民國95年7 月3 日判決確定
    ，係最先判決確定之罪，則依首揭說明，上開四罪中，犯罪
    時間在該罪判決確定前者，即應與該違反毒品危害防制條例
    案件合併定其應執行之刑。查如附表編號2 所示恐嚇罪，犯
    罪期間為自94年12月16日起至94年12月19日之間某日，其犯
    罪時間在附表編號1 所示違反毒品危害防制條例案件判決確
    定日即95年7 月3 日前，是附表編號2 所示之恐嚇罪依法即
    應與附表編號1 所示之違反毒品危害防制條例案件合併定應
    執行刑，而不得與附表編號3 、4 所示違反毒品危害防制條
    例之二罪合併定其應執行之刑，故聲請人聲請將附表編號2
    至4 所示之恐嚇罪與違反毒品危害防制條例三罪定其應執行
    刑，於法尚有未合。
  (二)至於如附表編號3 、4 所示違反毒品危害防制條例之二罪，
    犯罪時間均為95年7 月31日，均在如附表編號1 所示違反毒
    品危害防制條例案件判決確定日即95年7 月3 日後，依首揭
    說明，雖不得與上開其他二罪合併定應執行，而應另行就該
    二罪決定是否得定應執行之刑，然該二罪係由本院於95年11
    月9 日以95年度訴字第1758號同一判決同時宣判，並於95年
    11月27日同時確定，該2 罪於該判決中業經定應執行有期徒
    刑1 年1 月確定，有該判決正本及臺灣高等法院被告前案紀
    錄表各1 份在卷可憑，揆諸首揭判例意旨，本院就此二罪自
    不得再為定執行刑之裁定。
  (三)綜上，本件聲請人聲請就附表編號2 至4 所示三罪定應執行
    刑，於法均有不合，依法應為駁回之裁定，爰依刑事訴訟法
    第220 條裁定如主文。
中　　華　　民　　國　　96　　年　　6　　月　 　8 　　日
                  刑事第四庭    法  官  吳永梁
以上正本證明與原本無異。
如不服本裁定，應於裁定送達後5 日內向本院提出抗告狀 (須附
繕本)。
中　　華　　民　　國　　96　　年　　6　　月　　12 　　日
                                書記官  陳美敏
附表
┌─┬──┬───┬────┬────┬───────────┬───────────┬──────┐
│編│罪名│宣告刑│犯罪日期│偵查機關│最　 後　 事 　實 　審│　確 　定 　判 　決　 │備        註│
│號│    │　    │　      │年度案號├──┬───┬────┼──┬───┬────┤　          │
│  │    │　　  │　　　  │　　　　│法院│案  號│判決日期│法院│案　號│確定日期│　          │
├─┼──┼───┼────┼────┼──┼───┼────┼──┼───┼────┼──────┤
│1 │毒品│有期徒│自95年1 │臺灣彰化│臺灣│95年度│95年6月8│臺灣│95年度│95年7月3│彰化地方法院│
│  │危害│刑1年 │月初某日│地方法院│彰化│訴字第│日      │彰化│訴字第│日      │檢察署95年度│
│  │防制│      │起至同年│檢察署95│地方│835號 │        │地方│835號 │　      │執字第3404號│
│  │條例│      │3月21日 │年度毒偵│法院│      │        │法院│　    │        │            │
│  │    │      │止      │字第1309│    │  　  │        │    │      │　      │            │
│  │    │      │        │號      │    │      │        │    │      │        │            │
├─┼──┼───┼────┼────┼──┼───┼────┼──┼───┼────┼──────┤
│2 │恐嚇│有期徒│自94年12│臺中地方│臺灣│95年度│95年8月 │臺灣│95年度│95年9月 │彰化地方法院│
│  │    │刑5月 │月16日起│法院檢察│臺中│易字第│18 日   │臺中│易字第│18日    │檢察署95年度│
│  │    │　    │至94年12│署95年度│地方│1863號│　      │地方│1863號│　      │執助字第626 │
│  │    │　　  │月19日之│偵字第  │法院│  　  │　      │法院│      │　      │號          │
│  │    │　　  │間某日  │8703號  │    │　    │　      │    │　    │　      │            │
├─┼──┼───┼────┼────┼──┼───┼────┼──┼───┼────┼──────┤
│3 │毒品│有期徒│95年7月 │彰化地方│臺灣│95年度│95年11月│臺灣│95年度│95年11月│彰化地方法院│
│  │危害│刑4月 │31日    │法院檢察│彰化│訴字第│9日     │彰化│訴字第│27日    │檢察署95年度│
│  │防制│      │        │署95年度│地方│1758號│        │地方│1758號│        │執字第5482號│
│  │條例│      │        │毒偵字第│法院│      │        │法院│      │        │            │
│  │    │      │        │3825號  │    │      │        │    │      │        │            │
├─┼──┼───┼────┼────┼──┼───┼────┼──┼───┼────┼──────┤
│4 │毒品│有期徒│95年7月 │彰化地方│臺灣│95年度│95年11月│臺灣│95年度│95年11月│彰化地方法院│
│  │危害│刑10月│31日    │法院檢察│彰化│訴字第│9日     │彰化│訴字第│27日    │檢察署95年度│
│  │防制│      │        │署95年度│地方│1758號│        │地方│1758號│        │執字第5482號│
│  │條例│      │        │毒偵字第│法院│      │        │法院│      │        │            │
│  │    │      │        │3825號  │    │      │        │    │      │        │            │
└─┴──┴───┴────┴────┴──┴───┴────┴──┴───┴────┴──────┘
